【裁判字號】    97,抗,985
【裁判日期】    970829
【裁判案由】    定應執行刑
【裁判全文】
臺灣高等法院臺中分院刑事裁定           97年度抗字第985號
抗  告  人
即 受 刑人  甲○○
上列抗告人因檢察官聲請定應執行刑案件，不服臺灣南投地方法
院中華民國97年7月30日裁定（97年度聲字第733號）提起抗告，
本院裁定如下：
    主  文
抗告駁回。
    理  由
一、抗告人即受刑人甲○○（下稱抗告人）抗告意旨略以：
  (一)抗告人所犯之臺灣南投地方法院 97年投交簡字第208號及97
    年投交簡字第 254號案件，分別經判處有期徒刑6月及3月，
    並均分別諭知易科罰金之折算標準，而依司法院大法官會議
    解釋第 366號意旨，原裁定法院於定應執行刑時，縱所定應
    執行刑已逾 6月，仍應諭知得易科罰金之折算標準，以符合
    憲法第23條保障人民自由權利之旨。
  (二)又抗告人已於97年7月15日履行關於6個月有期徒刑之執行（
    繳納6個月易科罰金計新台幣18萬元），倘依原裁定應執行8
    月，則抗告人所餘刑期僅 2月，請求於抗告程序終結前或釋
    憲程序終結前，先停止執行抗告人所餘 2個月部分之執行，
    以保障抗告人之權利等語。
二、按數罪併罰，有二裁判以上者，依刑法第51條規定，定其應
    執行刑，刑法第53條定有明文。次按犯最重本刑為 5年以下
    有期徒刑以下之刑之罪，而受 6個月以下有期徒刑或拘役之
    宣告者，得以新臺幣1千元、2千元或3千元折算1日，易科罰
    金。但確因不執行所宣告之刑，難收矯正之效，或難以維持
    法秩序者，不在此限；前項規定於數罪併罰，其應執行之刑
    未逾 6月者，亦適用之，刑法第41條定有明文。準此，若合
    併定其應執行之刑已逾6月者，自不得依刑法第41條第1項之
    規定易科罰金。經查：
  (一)抗告人分別犯如附表所示之罪，均確定在案，有上開各該裁
    判書、臺灣高等法院被告前案紀錄表在卷可稽。原審法院以
    抗告人所犯如附表所示之罪，先後經法院判決確定，依刑法
    第53條及第51條第5款之規定，定其應執行之刑為有期徒刑8
    月，經核並無違誤。
  (二)又刑法第 41條第2項業於95年7月1日修正施行，其修正理由
    謂「90年1月10日公布修正之第2項，係為配合司法院大法官
    釋字第 366號解釋，而增訂之規定。按學理上雖有法定刑、
    處斷刑、宣告刑、執行刑等區別，惟第1項所謂受6個月以下
    有期徒刑或拘役之『宣告』，基於易科罰金應否採行，專屬
    刑罰之執行技術問題，應指最終應執行之刑之宣告而言，而
    非指學理所謂宣告刑。數罪併罰之各罪，雖均得合於第 1項
    之要件，惟因其最終應執行之刑之宣告，已逾 6個月者，其
    所應執行之自由刑，既非短期自由刑，自無採用易科罰金之
    轉向處分之理由。例如，行為人所犯10罪，各宣告有期徒刑
    5個月，數罪併罰合併宣告應執行之刑為4年，其所應執行之
    刑，既非短期自由刑，如仍許其易科罰金，實已扭曲易科罰
    金制度之精神。爰刪除本項之規定，以符易科罰金制度之本
    旨」。本件抗告人所犯如附表所示之罪，其犯罪時間既均係
    在新法修正公佈施行後，自應依修正後之刑法處斷，依修正
    後刑法第41條第2項之立法意旨，抗告人所犯如附表所示之2
    罪經合併定應執行已逾 6月，自無得諭知易科罰金之理，抗
    告人援引司法院大法官會議解釋第 366號謂本件得諭知易科
    罰金之折算標準，顯有誤會。
三、本件抗告人抗告意旨猶執前詞，指摘原裁定不當，並聲請於
    抗告程序終結前，先停止執行其所餘 2個月部分之執行云云
    ，為無理由，應予駁回。
四、據上論結，應依刑事訴訟法第412條，裁定如主文。
中    華    民    國    97    年    8     月    29    日
            刑事第十庭    審判長法  官  林  照  明
                                法  官  林  欽  章
                                法  官  蔡  名  曜
上列正本證明與原本無異。
不得再抗告。
                                書記官  劉  恒  宏
中    華    民    國    97    年    9     月    3     日
附表：受刑人甲○○定應執行刑案件一覽表
┌─────────┬────────────┬────────────┐
│ 編號             │           1            │           2            │
├─────────┼────────────┼────────────┤
│ 罪名             │        肇事逃逸        │ 違背安全駕駛致交通危險 │
├─────────┼────────────┼────────────┤
│ 宣告刑（保安處分 │      有期徒刑6月       │      有期徒刑3月       │
│ 、褫奪公權）     │                        │                        │
├─────────┼────────────┼────────────┤
│ 犯 罪 日 期      │        96.12.25        │        97.03.14        │
│ 年   月  日      │                        │                        │
├─────────┼────────────┼────────────┤
│偵查（自訴）機關  │     南投地檢97年度     │     南投地檢97年度     │
│年 度 及 案 號    │     偵字第545號        │     偵字第1483號       │
├───┬─────┼────────────┼────────────┤
│      │法院      │       南投地院         │        南投地院        │
│      ├─────┼────────────┼────────────┤
│最後  │案號      │  97年度投交簡字第208號 │  97年度投交簡字第254號 │
│事實審├─────┼────────────┼────────────┤
│      │判決日期  │       97.04.29         │        97.05.21        │
├───┼─────┼────────────┼────────────┤
│      │法院      │       南投地院         │        南投地院        │
│確定  ├─────┼────────────┼────────────┤
│判決  │案號      │  97年度投交簡字第208號 │  97年度投交簡字第254號 │
│      ├─────┼────────────┼────────────┤
│      │判決確定  │                        │                        │
│      │日期      │       97.05.22         │        97.06.09        │
├───┴─────┼────────────┼────────────┤
│ 備註             │                        │                        │
└─────────┴────────────┴────────────┘


司法院資訊處製作；財團法人民間司法改革基金會備份。
